臺灣彰化地方法院刑事判決　　　　　　　　　　　　　九十三年度訴字第四二八號
　　公　訴　人　臺灣彰化地方法院檢察署檢察官
　　被　　　告　乙○○
　　　　　　　　（另案於臺灣彰化監獄執行中）
右列被告因違反毒品危害防制條例案件，茲經檢察官提起公訴（九十三年度毒偵字第
四八三號），本院認有刑事訴訟法第二百七十三條之一第一項之情形，而改依簡式審
判程序判決如左：
    主  文
乙○○施用第一級毒品，處有期徒刑捌月，扣案之海洛因壹包（淨重零點參伍公克）
，沒收銷燬之。
    事  實
一、乙○○前因違反毒品危害防制條例案件，經臺灣桃園地方法院以八十八年毒聲字
    第三七九八號裁定移送觀察、勒戒後，認無繼續施用毒品之傾向，由臺灣桃園地
    方法院檢察署檢察官於民國（下同）八十八年七月二十六日以八十八年度偵字第
    一０三六四號為不起訴處分確定。復因施用第一級毒品海洛因案件，經臺灣桃園
    地方法院以九十年毒聲字第四六五四號裁定移送觀察、勒戒後，認有繼續施用毒
    品傾向，復由臺灣桃園地方法院另以九十一年毒聲字第二五三七號裁定令入戒治
    處所施以強制戒治一年，經送臺灣臺北戒治所施以強制戒治滿三月後，其成效經
    評定合格，無繼續戒治必要，由臺灣桃園地方法院以九十二年毒聲字第三一九號
    裁定停止戒治付保護管束，迄九十二年八月二十七日保護管束期滿未經撤銷其停
    止戒治，視為業已執行完畢，而此部份所涉刑事案件部分，則經臺灣桃園地方法
    院以九十一年度訴字第一三五四號判決判處有期徒刑七月確定（現正執行中）。
    詎其仍不知悔改，再於五年內，基於施用第一級毒品海洛因之犯意，於九十二年
    十一月十九日，在其位於桃園縣中壢市○○里○鄰○○路四十七號之住處，以將
    第一級毒品海洛因摻水置放於注射針筒中，注射於手臂之方式，施用第一級毒品
    海洛因一次。嗣於九十二年十一月二十一日十二時二十分許，於桃園縣中壢市○
    ○○路○段五二五號前為警查獲，並當場扣得第一級毒品海洛因一包（淨重０點
    三五公克）。
二、案經桃園縣警察局中壢分局報請臺灣桃園地方法院檢察署呈請臺灣高等法院檢察
    署核轉臺灣彰化地方法院檢察署檢察官偵查起訴，本院認有刑事訴訟法第二百七
    十三條之一第一項之情形，而改依簡式審判程序審理。
    理  由
一、按除被告所犯為死刑、無期徒刑、最輕本刑為三年以上有期徒刑之罪或高等法院
    管轄第一審案件者外，於刑事訴訟法第二百七十三條第一項程序進行中，被告先
    就被訴事實為有罪之陳述時，審判長得告知被告簡式審判程序之旨，並聽取當事
    人、代理人、辯護人及輔佐人之意見後，裁定進行簡式審判程序；除簡式審判程
    序及簡易程序案件外，第一審應行合議審判，刑事訴訟法第二百七十三條之一第
    一項、第二百八十四條之一分別定有明文。本件被告乙○○所涉係死刑、無期徒
    刑、最輕本刑為三年以上有期徒刑之罪或高等法院管轄第一審案件以外之罪，並
    於本院行準備程序時就被訴事實為有罪之陳述，本院合議庭依前揭規定，經評議
    結果，裁定改由受命法官獨任行簡式審判程序，先予敘明。
二、右揭事實，業據被告乙○○於本院行準備程序與審理時均坦承不諱，且其於九十
    二年十一月二十一日為警採取之尿液，經送驗結果確呈嗎啡陽性反應，此有桃園
    縣衛生局所出具之桃檢清字第０一八九二號不法藥物尿液檢定書一紙附卷可稽，
    而扣案之白色粉末一包，經送鑑驗確係海洛因成分，此亦有法務部調查局九十二
    年十二月十六日調科壹字第０八０００七一二一號鑑定通知書一紙在卷足憑，故
    核被告之自白應與事實相符，堪以採信。再查被告前因違反毒品危害防制條例案
    件，經臺灣桃園地方法院以八十八年毒聲字第三七九八號裁定移送觀察、勒戒後
    ，認無繼續施用毒品之傾向，由臺灣桃園地方法院檢察署檢察官於八十八年七月
    二十六日以八十八年度偵字第一０三六四號為不起訴處分確定。復因施用第一級
    毒品海洛因案件，經臺灣桃園地方法院以九十年毒聲字第四六五四號裁定移送觀
    察、勒戒後，認有繼續施用毒品傾向，復由臺灣桃園地方法院另以九十一年毒聲
    字第二五三七號裁定令入戒治處所施以強制戒治一年，經送臺灣臺北戒治所施以
    強制戒治滿三月後，其成效經評定合格，無繼續戒治必要，由臺灣桃園地方法院
    以九十二年毒聲字第三一九號裁定停止戒治付保護管束，迄九十二年八月二十七
    日保護管束期滿未經撤銷其停止戒治，視為業已執行完畢，而此部份所涉刑事案
    件部分，則經臺灣桃園地方法院以九十一年度訴字第一三五四號判決判處有期徒
    刑七月確定，現正執行中等情，有該不起訴處分書、判決書、臺灣高等法院被告
    全國前案紀錄表及臺灣彰化地方法院檢察署刑案資料查註紀錄表在卷足憑，被告
    顯係於受觀察勒戒、強制戒治執行完畢釋放後，五年內再犯毒品危害防制條例第
    十條第一項之罪，從而，本件犯罪事證明確，被告前開犯行洵堪認定。
三、按被告乙○○為上述犯行後，毒品危害防制條例已於九十二年六月六日經立法院
    修正通過，於同年七月九日經總統公布，並自公布後六個月即九十三年一月九日
    開始施行（參同條例第三十六條）。而依修正後該條例第三十五條第一項第三款
    、第二項之規定：於九十三年一月九日修正施行前繫屬、而於修正施行後審理中
    之施用毒品案件，應由法院依修正後之規定處理之，但修正前之規定有利於行為
    人者，適用最有利行為人之規定，此乃針對本次毒品危害防制條例修正施行前後
    法律施用之特別規定，自應優先於刑法第二條第一項有關新舊法比較之一般規定
    而予適用；查本件係於九十三年一月九日前繫屬於臺灣桃園地方法院檢察署，且
    本件被告施用第一級毒品海洛因所涉之刑罰部分，依修正前之毒品危害防制條例
    規定，並無較有利於被告之情形，自無援引修正施行後毒品危害防制條例第三十
    五條第二項從輕原則之餘地，是依前揭說明，應依同條第一項第三款之規定，依
    修正施行後之毒品危害防制條例規定處理之。故本件被告前因施用毒品案件，經
    裁定移送觀察勒戒、強制戒治執行完畢釋放後，五年內再犯施用第一級毒品罪，
    核其所為，係犯修正施行後毒品危害防制條例第十條第一項之施用第一級毒品罪
    。被告為施用毒品持有第一級毒品，其持有之低度行為應為施用之高度行為所吸
    收，不另論罪。爰審酌被告前曾有施用毒品罪行，經送觀察勒戒、強制戒治後，
    猶不知悔改，再施用毒品不輟，不僅戕害自身健康，更辜負國家將之視為病人，
    並施以長時間之戒治處遇之苦心，惟其對他人權益之侵害仍屬有限，於本院審理
    中已坦承其犯行，及其犯罪目的、手段等一切情狀，量處如主文所示之刑。扣案
    之海洛因一包（淨重０點三五公克），係屬第一級毒品，應依毒品危害防制條例
    第十八條第一項前段規定，沒收銷毀之。
四、公訴意旨另以：被告乙○○基於概括之犯意，自不詳之日起，至九十二年十一月
    中旬某日（本院認定其施用第一級毒品之始點）前止，在其位於桃園縣中壢市○
    ○里○鄰○○路四十七號之住處，連續施用第一級毒品海洛因多次，因認被告就
    此部分亦涉有毒品危害防制條例第十條第一項之罪嫌云云。惟按犯罪事實應依證
    據認定之，無證據不得認定其犯罪事實，刑事訴訟法第一百五十四條第二項定有
    明文。公訴人認被告涉有此部分犯嫌，無非以被告於偵訊中供稱：伊曾在九十二
    年十一月十九日前後施用過第一級毒品海洛因二次等語為其論據。然查被告於本
    院審理中僅供承曾於九十二年十一月十九日，在其上開住處，施用第一級毒品海
    洛因一次，則被告是否涉有此部分犯行，實有可疑。此外，復無其他積極證據足
    以佐證被告確涉有此部分犯行，揆諸前開規定，自難遽為不利於被告之認定。是
    此部分不能證明被告犯罪，原應為被告無罪之諭知，惟公訴意旨認此部分與上開
    業經論罪科刑之施用第一級毒品部分，具有連續犯之裁判上一罪關係，爰不另為
    無罪之諭知，附此敘明。
據上論斷，應依刑事訴訟法第二百七十三條之一第一項、第二百九十九條第一項前段
，修正施行後毒品危害防制條例第三十五條第一項第三款、第十條第一項、第十八條
第一項前段，刑法第十一條前段，判決如主文。
本案經檢察官甲○○到庭執行職務。
中      華      民      國    九十三    年      五      月     十二     日
                              臺灣彰化地方法院刑事第一庭
     法      官  簡  璽  容
右正本證明與原本無異。
如不服本判決，應於判決送達後十日內向本院提出上訴狀( 須附繕本 )。
                                       法院書記官  王  惠  嬌
中      華      民      國    九十三    年      五      月     十三     日
毒品危害防制條例第十條 第一項
施用第一級毒品者，處六月以上五年以下有期徒刑。
